臺灣高等法院刑事判決　　　　　　　　　　　　　九十一年度上易字第二五三一號
　　上　訴　人
　　即　被　告　庚○○
右上訴人因竊盜案件，不服臺灣板橋地方法院九十一年度易字第五七四號，中華民國
九十一年八月一日第一審判決（起訴案號：臺灣板橋地方法院檢察署九十一年度偵字
第六一八號）提起上訴，本院判決如左：
    主  文
原判決撤銷。
庚○○連續攜帶凶器毀壞門扇於夜間侵入住宅竊盜，處有期徒刑柒月。
    事  實
一、庚○○意圖為自己不法之所有，並基於概括之犯意，自民國（下同）九十年五月
    七日起至九十年十二月十三日止，連續四次為下列竊盜行為：
（一）於九十年五月七日凌晨，攜帶足堪為兇器使用之螺絲起子一支，以撬開毀壞氣
      窗及鐵絲網方式，由氣窗越入台北縣鶯歌鎮○○街一一七號乙○○住宅（兼商
      店），竊取國民身分證、健保卡各一張、新台幣（下同）八千五百元。
（二）於九十年五月十三日凌晨，攜帶足堪為兇器使用之螺絲起子一支，以破壞大門
      鐵捲門之門鎖拉開鐵捲門方式，侵入至同鎮○○街一Ｏ五號戊○○住宅（兼商
      店），竊取抽屜內之現金約一萬元。
（三）於九十年十月十四日凌晨，攜帶足堪為兇器使用之螺絲起子一支，以拆下毀壞
      住宅後門鐵皮屋整塊鐵皮方式，侵入同鎮○○路三十八之六號己○○住宅，竊
      得電腦、硬碟各三台、繪圖軟體二套、數位相機一台、光碟對拷機一台、光碟
      機二台、空氣清靜機一台、音響一台、液晶螢幕及十七吋螢幕各一台等物（約
      價值三十萬元）及現金一萬餘元
（四）於九十年十二月十三日凌晨，在同鎮○○○路一Ｏ八號，見丁○○所有，停放
      路邊之車號ＫＡ－九Ｏ六二號自用小客車未上鎖，認有機可乘，即徒手打開車
      門，竊取車內丁○○所有之汽車駕駛執照及現金二百二十二元，得手後旋為巡
      邏員警查獲。至於上開行竊所使用之螺絲起子一支則丟棄於同鎮三鶯橋下。
二、案經台北縣警察局三峽分局報請臺灣板橋地方法院檢察官偵查起訴。
    理  由
一、訊遽被告庚○○坦承上揭事實欄一（四）部分竊取丁○○車內物品之犯行，此部
    分並經被害人丁○○於警訊中指述明確，復有贓物領據在卷可稽，被告之自白應
    與事實相符，此部分犯行堪予認定。其餘部分，訊據被告庚○○矢口否認有何侵
    入乙○○、戊○○、己○○住宅行竊之事實，辯稱：這幾件我都沒有做，是警察
    栽贓的，警員劉坤宗說如果我不扛下其他案件，會讓我判的更重，我很害怕所以
    才會承認，於偵查時我想既然在警察那裡有承認，所以就承認了，我並沒有想到
    會有這麼嚴重，當時是因為警察有說如果我有承認事情就不會很嚴重才承認等語
    。
二、惟查右揭事實，關於如事實欄一（一）（二）（三）部分，被告雖辯稱是警員說
    如伊不扛下其他案件，會判的更重，伊才會承認，於偵查時伊想既然在警察那裡
    已承認，所以就承認云云。惟查關於偵查時被告答詢情形，經原審勘驗檢察官偵
    訊錄音帶：「（九十年五月七日有無到鶯歌便利商店去偷東西？）有，我用螺絲
    起子撬開窗戶進去的。（九十年五月十三日到鶯歌國慶街民宅偷了現金一萬多元
    ？）有，我用螺絲撬開鐵門。（九十年十月十四日是否到鶯歌鎮○○路偷相機、
    音響等物？）有，我把他們家鐵皮屋的鐵片用螺絲起子拆下進入」等語（見九十
    一年一月十四日偵查筆錄），關於毀壞門窗侵入住宅行竊方式經核與被害人乙○○、戊○○、己○○指證述其等住宅門窗遭破壞侵入竊盜之方式等情節大致相符
    。查檢察官於九十一年一月十四日為前開訊問時，與九十年十二月十三日警訊時
    相隔已一月有餘，被告為二十餘歲正常智識程度之成年男子，若對警訊時警員訊
    問程序有任何疑義，縱使於警訊時未及選任辯護人到場，於檢察官命限制住居返
    家後，當無不諮詢律師、友人，且於偵查中向檢察官提出辯解之理，惟被告於九
    十一年一月十四日檢察官訊問時，關於此部份之自白竊盜犯行，並未向檢察官提
    及有何遭警察栽贓、誤導之情節，此經原審勘驗偵查筆錄錄音帶屬實，有原審九
    十一年五月十四日勘驗筆錄可參。足認被告於偵查中之自白，係出於任意性所為
    。被告及選任辯護人嗣後辯稱：在警局承認，是因為警察說不承認就會判更重，
    在地檢署承認是因為警察有事先警告，如果不承認就不可能離開地檢署，當時是
    想趕快講一講，講完就可以回家了云云。然被告所述隨便講講倘若屬實，焉有可
    能就關於行竊方式描述甚詳，且與一個多月前於警訊時所供述之行竊細節相符，
    且與被害人乙○○、戊○○、己○○等人所述房屋遭侵入行竊方式相符之理？故
    被告所辯顯係事後畏罪卸責之詞，尚難採信。綜上，被告竊盜犯行均堪以認定，
    應依法論科。
三、查被告用以行竊如事實欄一（一）（二）（三）所示財物，其所持之螺絲起子雖
    因被告丟棄而未經扣案致無從勘驗，然查被告上述侵入住宅行竊之方式或係撬壞
    氣窗及鐵絲網，或係破壞大門鐵捲門之門鎖拉開鐵捲門，或係拆下毀壞住宅後門
    鐵皮屋整塊鐵皮方式，衡情所用以破壞之螺絲起子若非質地堅硬無以致之，且依
    常理螺絲起子應係以金屬製成，前端尖銳，自足認對人之生命、身體構成威脅之
    物，而為兇器。被告持以行竊如事實欄一（一）（二）（三）所示財物部分，核
    均係犯刑法第三百二十一條第一項第一款、第二款、第三款之加重竊盜罪（公訴
    人於犯罪事實附表中已記載被告以螺絲起子撬開鐵門、拆下鐵片侵入住宅犯竊盜
    罪之手法，雖漏引刑法第三百二十一條第一項第二款毀越門扇或其他安全設備而
    犯之者之法條，應認業經起訴，爰予補充）；犯罪事實欄一（四）部分，核係犯
    同法第三百二十條第一項之竊盜罪。被告先後四次竊盜行為，時間緊接，所犯犯
    罪基本構成要件相同，顯係出於概括之犯意反覆為之，為連續犯，依刑法第五十
    六條之規定，從情節較重之如事實欄一（三）所示之攜帶凶器毀壞門扇於夜間侵
    入住宅竊盜以一罪論並加重其刑。
四、公訴意旨另指被告承前開概括犯意，於九十年十月中旬、十二月十日白晝，至台
    北縣鶯歌鎮○○路四十三之十二號、國慶街一五五號甲○○、丙○○之住家、商
    店，利用住處大門未關好、商店櫃檯無人看管之際，行竊財物，因認被告涉犯刑
    法第三百二十條第一項之竊盜罪云云。訊據被告堅詞否認此部分竊盜犯行，辯稱
    ：我沒偷，是警察栽贓的等語。惟查：
（一）按被告之自白，非出於強暴、脅迫、利誘、詐欺、違法羈押或其他不正之方法
      ，且與事實相符者，得為證據。被告之自白，不得作為有罪判決之唯一證據，
      仍應調查其他必要之證據，以察其是否與事實相符，刑事訴訟法第一百五十六
      條第一項、第二項定有明文。
（二）次查被告於檢察官訊問時，雖仍自白此部分犯行（見九十一年一月十四日偵查
      筆錄），然查證人甲○○到庭結證稱：我沒有失竊也沒有報案，是上午十點多
      警察帶著被告到里長那裡，我當時在二甲路的工廠上班，鄰居到我工廠來叫我
      ，我到里長家時，警察問我「妳們家有沒有被偷？」我說我家沒有被偷，警察
      說被告既然都已經承認，怎麼我們家會沒有被偷，所以我就作筆錄等語；證人
      丙○○結證稱：我在開便利商店，早上九點多，警察開車帶著被告來，說被告
      承認說他有在我商店偷了五百元，我說我不確定有沒有遭竊，警察就帶我到車
      子旁邊，問被告：「你是不是在這家偷的？」被告說是，但作小生意，都是一
      些小錢，掉了亦不會知道，所以我說我不確定，筆錄是事先已經作好了等語（
      見九十一年七月五日訊問筆錄），足認在警員帶同被告前往訪談之前，證人甲○○、丙○○根本未發現遭竊之跡象，其等究竟曾否遭竊，顯屬可疑，自不得
      單憑渠等不確定之指述，作為對被告不利之證據。是此部分犯行，既僅有被告
      於偵查中之自白，而無其他輔佐證據，係屬不能證明被告犯罪，惟因公訴人認
      與前揭有罪部分，有連續犯裁判上一罪之關係，爰不另為無罪之諭知。
五、原審認被告行竊如事實欄一（一）（二）（三）（四）部分罪證明確，予以論罪
    科刑，固非無見，惟查被告連續竊盜四次以一罪論從情節較重之如事實欄一（三
    ）所示攜帶凶器毀壞門扇於夜間侵入住宅竊盜以一罪論，原判決主文僅記載「連
    續犯加重竊盜罪」，未詳予記載，容有未洽，又被告先後四次竊盜犯行，既係基
    於概括之犯意，自應依連續犯之規定，擇其情節最重之如事實欄一（三）所示攜
    帶凶器毀壞門扇於夜間侵入住宅竊盜以一罪論，原判決理由未予論述，亦有未當
    。被告提起上訴，其仍執陳詞否認部分犯行，上訴固無理由，惟因原判決既有如
    上可議之處，自應由本院撤銷改判，爰審酌被告被告連續行竊四次，所竊得財物
    價值約三十餘萬元，犯罪所生之損害非輕，及犯罪後僅坦承刑度較輕之普通竊盜
    犯行，對於加重竊盜罪部分，原於警偵訊中均坦承不諱，嗣後卻飾詞否認，避重
    就輕，態度非佳等一切情狀，量處如主文所示之刑，以示懲儆。至於被告行竊所
    用之螺絲起子既未扣案，且被告於偵查時供稱已將之丟棄於台北縣鶯歌鎮三鶯橋
    下，無證據證明尚存在，爰不予宣告沒收。
據上論斷，應依刑事訴訟法第三百六十九條第一項前段、第三百六十四條、第二百九
十九條第一項前段，刑法第五十六條、第三百二十一條第一項第一款、第二款、第三
款，判決如主文。
本案經檢察官蔡瑞宗到庭執行職務。
中      華      民      國    九十一    年      十      月    二十四    日
                              臺灣高等法院刑事第十七庭
                                  審判長法  官  陳  正  雄
        法  官  許  宗  和
                                        法  官  許  錦  印
右正本證明與原本無異。
不得上訴。
                                        書記官  楊  妙  恩
中      華      民      國     九十一   年     十       月    二十八    日
附錄：本案論罪科刑法條全文
刑法第三百二十一條：
犯竊盜罪而有左列情形之一者，處六月以上五年以下有期徒刑：
一、於夜間侵入住宅或有人居住之建築物、船艦或隱匿其內而犯之者。
二、毀越門扇、牆垣或其他安全設備而犯之者。
三、攜帶兇器而犯之者。
四、結夥三人以上而犯之者。
五、乘火災、水災或其他災害之際而犯之者。
六、在車站或埠頭而犯之者。
前項之未遂犯罰之。
